# 非同一控制下企业合并 - 递延税

提问人：Kotei 时间：2021-03-02 08:05:04
A收购B集团100%股权，B集团股权架构为B持有C公司100%股权。
由于是非同一控制下企业合并，B集团净资产在购买日评估增值 1000 万（难以区分具体多少是B单体，多少是C单体的评估增值）
B公司是高新企业，适用税率15%，C公司适用税率25%。
在该情形下，请教陈版主，评估增值部分确认递延税应该是15%还是25%？

回答人：chenyiwei
评估增值部分确认递延所得税资产和负债仍需对应于具体的各单项可辨认资产和负债，因此还是要将评估增值总额分解到B、C公司拥有的各单项资产，再分别依据各该公司的适用税率计量递延所得税资产或负债。